【裁判字號】    98,上訴,3997
【裁判日期】    981020
【裁判案由】    毒品危害防制條例
【裁判全文】
臺灣高等法院刑事判決                98年度上訴字第3997號
上  訴  人
即  被  告  甲○
上列上訴人因違反毒品危害防制條例案件，不服臺灣板橋地方法
院98年度訴字第2471號中華民國98年8月17日第一審判決（起訴
案號：臺灣板橋地方法院檢察署98年度毒偵字第4086號），提起
上訴，本院判決如下：
    主  文
上訴駁回。
    理  由
一、按不服地方法院之第一審判決而上訴者，應向管轄第二審之
    高等法院為之，上訴書狀應敘述具體理由，刑事訴訟法第36
    1條定有明文。 又第二審法院認上訴書狀未敘述理由或上訴
    有第362條前段之情形者，應以判決駁回之，同法第367條前
    段亦規定甚明。所謂不服第一審判決之具體理由，必係依卷
    內既有訴訟資料或提出新事證，指摘或表明第一審判決有何
    採證認事、用法或量刑等足以影響判決本旨之不當或違法，
    而構成應予撤銷之具體事由，始足當之。倘僅泛言原判決認
    定事實錯誤、違背法令、量刑失之過重或輕縱，而未依上揭
    意旨指出具體事由，或形式上雖已指出具體事由，然該事由
    縱使屬實，亦不足以認為原判決有何不當或違法者，皆難謂
    係具體事由，俾與第二審上訴制度在請求第二審法院撤銷、
    變更第一審不當或違法之判決，以實現個案救濟及節制濫行
    上訴之立法目的相契合。是倘上訴人之上訴書狀雖敘述上訴
    理由，惟並未具體敘述第一審判決有何不當或違法情形，即
    與未敘述具體理由無異，所為上訴，即非適法。
二、原判決認定上訴人即被告甲○於民國98年4月19日8時許，在
    臺北縣樹林市○○路○段155巷21號住處內，以將海洛因粉末
    及甲基安非他命結晶摻入香菸後點燃吸入煙霧之方式，同時
    施用第一級毒品海洛因及第二級毒品甲基安非他命1次等情
    。其以一個施用行為同時觸犯前開2罪，屬想像競合犯，應
    從一重論以施用第一級毒品罪，而論以施用第一級毒品罪，
    並審酌被告犯罪之動機目的，智識程度，施用毒品非但戕害
    自己身心，亦妨害社會善良秩序，及其犯後坦認犯行態度良
    好等一切情狀，量處有期徒刑1年，形式上觀察並無違誤，
    所為量刑亦屬允當。被告以其係屬於初犯，原判決卻記載被
    告屬累犯，應加重其刑，所為判決錯誤，故應以初犯減輕其
    刑云云為由，提起上訴。惟查，被告前因施用第一、二級毒
    品案件，經臺灣板橋地方法院以93年度訴字第1331號判決判
    處有期徒刑10月、6月確定，並以96年度聲減字第446號裁定
    予以減刑，再定應執行有期徒刑7月確定，並於96年7月16日
    縮刑期滿執行完畢，有本院被告前案紀錄表各一份在卷可按
    ，是被告於受有期徒刑之執行完畢後，五年以內故意再犯本
    件有期徒刑以上之罪，係屬累犯，被告辯稱伊係初犯云云，
    自無可採。另刑之量定，屬事實審法院得依職權自由裁量之
    事項，原判決既已審酌刑法第57條各款所列情狀，而未逾越
    法定刑度，且尚無違法或顯然失當之情。上訴人未依據卷內
    既有訴訟資料或提出新事證，具體指摘或表明第一審判決有
    何採證、認事用法、量刑不當或違法之事由，而以上開理由
    指稱原判決不當，自非合法之具體上訴理由。揆諸前揭說明
    ，本件上訴顯不合法定程式，應予駁回，並不經言詞辯論為
    之。
三、據上論斷，應依刑事訴訟法第367條前段、第372條，判決如
    主文。
中    華    民    國    98    年    10    月    20    日
                  刑事第二十二庭審判長法  官  郭雅美
                                      法  官  洪于智
                                      法  官  李麗珠
以上正本證明與原本無異。
如不服本判決，應於收受送達後10日內向本院提出上訴書狀，其
未敘述上訴之理由者並得於提起上訴後10日內向本院補提理由書
（均須按他造當事人之人數附繕本）「切勿逕送上級法院」。
                                      書記官  陳禹任
中    華    民    國    98    年    10    月    21    日


司法院資訊處製作；財團法人民間司法改革基金會備份。
